臺灣板橋地方法院刑事判決　　　　　　　　　　　　九十三年度訴字第一七五二號
　　公　訴　人　臺灣板橋地方法院檢察署檢察官
　　被　　　告　甲○○
右列被告因違反毒品危害防制條例案件，經檢察官提起公訴（九十三年度核退毒偵第
九一九號），本院合議庭裁定依簡式審判程序，判決如左：
    主  文
甲○○連續施用第一級毒品，累犯，處有期徒刑捌月。
扣案之注射針筒拾支均沒收之。
    事  實
一、甲○○前於民國（下同）八十五年間，因違反肅清煙毒條例及麻醉藥品管理條例
    案件，經臺灣彰化地方法院分別判處有期徒刑三年一月、八月，並定應執行刑有
    期徒刑三年六月確定，於八十九年一月二十日縮刑假釋期滿執行完畢（構成累犯
    ）。其曾因施用毒品案件，經本院以九十年度毒聲字第一八三四號裁定送觀察、
    勒戒後，認有繼續施用毒品之傾向，經本院以九十年度毒聲字第二○一○號裁定
    令入戒治處所施以強制戒治，於九十一年五月十日強制戒治期滿執行完畢，並經
    臺灣板橋地方法院檢察署檢察官於九十一年九月二日以九十一年度戒毒偵字第四
    ○四號為不起訴處分確定。詎甲○○猶不知悔改，明知海洛因係毒品危害防制條
    例第二條第二項第一款所列之第一級毒品，不得施用、持有，竟復基於施用第一
    級毒品海洛因之概括犯意，於上開強制戒治執行完畢後五年內之九十三年五月間
    某日起至九十三年六月底某日止，在臺北縣三重市○○路三十五號五樓，以將海
    洛因置於針筒內注射之方式，連續施用第一級毒品海洛因多次（平均約二天施用
    一次）。嗣於九十三年七月二日上午八時三十分許，在臺北縣三重市○○路三十
    五號五樓為警查獲，並扣得甲○○所有，已使用過之注射針筒十支。
二、案經臺北市政府警察局信義分局移送臺灣板橋地方法院檢察署檢察官偵查起訴，
    經甲○○於準備程序進行中就被訴事實為有罪之陳述，經告知簡式審判程序之旨
    ，並聽取當事人之意見後，本院合議庭裁定以簡式審判程序審理。
    理  由
一、右揭施用海洛因之事實，業據被告甲○○於警詢、偵查及本院審理時坦承不諱，
    並有注射針筒十支扣案足資佐證。又被告於九十三年七月二日為警查獲後，在警
    局中所採集之尿液，經送請臺灣尖端先進生技醫藥股份有限公司以ＥＩＡ酵素免
    疫分析法初步檢驗，並以ＧＣ＼ＭＳ氣相層析質譜儀法確認檢驗之結果，呈嗎啡
    陽性反應，有該公司九十三年七月七日出具之濫用藥物檢驗報告一紙附卷可稽（
    見偵查卷第二頁）。再參以海洛因於人體內會代謝成嗎啡，因此涉嫌海洛因之施
    用者係檢驗其尿液中之嗎啡反應等情，為本院職務上已知之事實，被告亦自承其
    係施用海洛因，足見被告前開之自白，應與事實相符。又被告曾因施用毒品案件
    ，經本院以九十年度毒聲字第一八三四號裁定送觀察、勒戒後，認有繼續施用毒
    品之傾向，經本院以九十年度毒聲字第二○一○號裁定令入戒治處所施以強制戒
    治，於九十一年五月十日強制戒治期滿執行完畢，並經臺灣板橋地方法院檢察署
    檢察官於九十一年九月二日以九十一年度戒毒偵字第四○四號為不起訴處分確定
    之事實，有臺灣高等法院被告全國前案紀錄表、臺灣板橋地方法院檢察署檢察官
    九十一年度戒毒偵字第四○四號不起訴處分書各一件在卷可稽。從而，本件事證
    明確，被告於強制戒治執行完畢後五年內再犯用施毒品犯行之事實，堪以認定，
    應依法論科。
二、按海洛因依其成癮性、濫用性及對社會危害性之程度，毒品危害防制條例第二條
    第二項第一款已列為第一級毒品。核被告甲○○施用海洛因毒品之犯行，所為係
    犯毒品危害防制條例第十條第一項施用第一級毒品罪。又被告非法持有第一級毒
    品之低度行為，已為其施用第一級毒品之高度行為所吸收，不另論罪。被告連續
    多次施用毒品行為，時間緊接，所犯為構成犯罪要件相同之罪名，顯係出於概括
    之犯意為之，為連續犯，依刑法第五十六條之規定以一罪論，並加重其刑。又被
    告前於八十五年間，因違反肅清煙毒條例及麻醉藥品管理條例案件，經臺灣彰化
    地方法院分別判處有期徒刑三年一月、八月，並定應執行刑有期徒刑三年六月確
    定，於八十九年一月二十日縮刑假釋期滿執行完畢，有臺灣高等法院被告全國前
    案紀錄表一件在卷可稽，其於有期徒刑執行完畢後五年內，再犯有期徒刑以上刑
    之本罪，為累犯，應依法加重其刑，並依法遞加重之。爰審酌被告曾因施用毒品
    經送強制戒治，仍未能戒斷其施用毒品之惡習，再犯本件施用毒品犯行，惟因施
    用毒品均僅係戕害其自己身心並無加害他人，再衡量其本次施用毒品時間尚短，
    犯後坦承犯行等一切情狀，量處如主文所示之刑。
三、扣案之注射針筒十支，為被告所有，供其本案犯罪所用之物，業據被告於警詢中
    供明在卷，爰依刑法第三十八條第一項第二款規定，宣告沒收之。
據上論斷，應依刑事訴訟法第二百七十三條之一第一項、第二百九十九條第一項前段
，毒品危害防制條例第十條第一項，刑法第十一條前段、第五十六條、第四十七條、
第三十八條第一項第二款，判決如主文。
本案經檢察官蘇揚旭到庭執行職務。
中　　　華　　　民　　　國　　九十三　　年　　　十　　　月　　二十八　　日
                                臺灣板橋地方法院刑事第三庭
                                    法  官  白  光  華
右正本證明與原本無異。
如不服本判決，應於判決送達後十日內向本院提出上訴狀 (應附繕本) ，上訴於臺灣
高等法院。
                                    書記官　陳　靜　怡
中　　　華　　　民　　　國　　九十三　　年　　　十　　　月　　二十八　　日
附錄本案論罪科刑法條全文：
毒品危害防制條例第十條：
施用第一級毒品者，處六月以上五年以下有期徒刑。
施用第二級毒品者，處三年以下有期徒刑。
